# 撤资--高人请进

提问人：cpaxiaomin 时间：2010-12-20 11:56:24
有个问题请教大家： 甲公司基本情况如下：甲公司外资企业，资产总额 2000 ，负债 2200 ，未分配利润-200，股东A出资 300 占注册资本的30%，股东B出资 300 占注册资本的30%，C股东出资 400 占注册资本的40% 现在A股东决定退出甲企业 相关账务处理及税收问题该如何考虑 个人想法： 账务处理： 借：实收资本 300 贷：货币资金 240 未分配利润 60 税务处理： 未分配的 60 不知道是否需要交纳何种税金 困惑： 甲公司的资产是否需要进行评估，按其评估后的资产状况进行分配 有无相关的参考资料 谢谢各位！

回答人：chenyiwei
回复 15 楼 cpaxiaomin 的帖子《企业会计准则第 37 号——金融工具列报》的应用指南：股份有限公司按法定程序报经批准采用收购本公司股票方式减资的，按注销股票面值总额减少股本，购回股票支付的价款（含交易费用）超过面值总额的部分，应依次冲减资本公积（股本溢价）、盈余公积和未分配利润；购回股票支付的价款低于面值总额的，低于面值总额的部分增加资本公积（股本溢价）。
如果执行《企业会计制度》的，按财会[2003]29号第六条处理。